# 研发支出购入无形资产核算疑问？

提问人：啥也不说了 时间：2011-01-27 19:50:14
固定资产准则规定,固定资产是指同时具有下列特征的有形资产:(1)为生产商品提供劳务、出租或经营管理而持有的；(2)使用寿命超过一个会计年度。 从准则定义看，为研发支出购买的固定资产应当不属于固定资产核算范畴？ 无形资产准则这样规定：内部开发的无形资产的计量：内部开发活动形成的无形资产,其成本由可直接归属于该资产的创造、生产并使该资产能够以管理层预定的方式运作的所有必要支出组成。可直接归属于该资产的成本开发该无形资产时耗费的材料、劳务成本、注册费、在开发该无形资产过程中使用的其他专利权和特许权的摊销按照《企业会计准则第 17 号——借款费用》的规定资本化的利息支出,以及为使该无形资产达到预定用途前所发生的其他费用。 从定义看研发支出应该主要是指费用性质的支出。 那么请问为研发支出（指费用化的研发支出）购入的固定资产应该如何核算？ 企业将为研发支出购入的固定资产一次提足折旧列入研发支付费用化，核算是否正确，依据是什么？据说有个文件规定为研发支出购入的 30 万以下固定资产可以一次提足折旧，请问文件号是多少？ 十分感谢

回答人：chenyiwei
赞同fanxu7788的意见。楼主提到的“据说有个文件规定为研发支出购入的 30 万以下固定资产可以一次提足折旧”，是老的内资所得税法下的财税[2006]88号文件，新税法下已经不再执行。

回答人：chenyiwei
研究开发活动也属于固定资产准则所述的“为经营管理目的而持有”。

提问人：@@@ ￥￥ 时间：2014-07-04 11:20:24
请问”为研发支出购入的 30 万以下固定资产可以一次提足折旧”有新税法的文件吗？

回答人：chenyiwei
新税法下无此规定。